# 求问企业购买的软件无形资产的累计摊销期限可以为 5 年吗

提问人：andrewtiann 时间：2016-06-28 16:44:41
@chenyiwei 陈老师，想问下企业软件无形资产的摊销可以确定为 5 年吗？与税法不相违背

回答人：chenyiwei
请对照《〈企业会计准则第 6 号——无形资产〉应用指南》第四条“估计无形资产使用寿命应当考虑的相关因素”确定。基于实务操作的便利，可以适当考虑减少纳税调整，但绝不可将税法规定作为指导会计处理的主要因素。